【裁判字號】    99,消債更,298
【裁判日期】    991209
【裁判案由】    更生事件
【裁判全文】
臺灣板橋地方法院民事裁定           99年度消債更字第298號
聲  請  人  王凱汶
上列當事人聲請消費者債務清理事件，本院裁定如下：
    主        文
債務人王凱汶自中華民國九十九年十二月十日下午四時起開始更
生程序。
本件命司法事務官進行更生程序。
    理        由
一、按法院開始更生程序之裁定，應載明其年、月、日、時，並
    即時發生效力；法院裁定開始更生或清算程序後，得命司法
    事務官進行更生或清算程序，消費者債務清理條例第45條第
    1 項、第16條第1 項前段分別定有明文。
二、本件聲請意旨略以：聲請人負欠債務總金額新臺幣2,502,57
    4 元，有不能清償債務情事，於消費者債務清理條例施行後
    ，曾以書面向最大債權金融機構日盛商業銀行股份有限公司
    （下稱日盛銀行）請求共同協商債務清償方案，惟部分金融
    機構已出售之債權未納入協商一併洽談，清償方案亦非聲請
    人所得負擔，協商因而未成立，且聲請人之無擔保或無優先
    權之債務總額未逾新臺幣1,200 萬元，復未經法院裁定開始
    清算程序或宣告破產，爰聲請開始更生程序等語。
三、經查，聲請人主張之上開事實，業據其提出財產及收入狀況
    說明書、債權人清冊、前置協商不成立通知書影本、聲請人
    之財政部台灣省北區國稅局96至98年度綜合所得稅各類所得
    資料清單、財政部台灣省北區國稅局財產歸屬資料清單、財
    團法人金融聯合徵信中心債權人清冊、戶籍謄本、勞工保險
    被保險人投保資料表影本、房屋租賃契約書影本、台北縣立
    中正國民中學繳費證明暨收據影本、汽車牌照登記資料影本
    、富邦綜合證券股份有限公司存摺影本、臺灣銀行綜合存款
    存摺影本、中國信託商業銀行存款存摺影本、悠克電子股份
    有限公司薪資明細表及97年12月至98年12月員工薪資單影本
    中華電信股份有限公司繳費通知、欣泰石油氣股份有限公司
    瓦斯費收據、台灣省自來水股份有限公司水費通知及收據、
    台灣電力公司電份通知及收據等件為證，另聲請人於99年5
    月間向最大債權銀行請求前置協商而未成立等情，復有日盛
    銀行99年12月6日民事陳報狀附卷可憑。本件又查無聲請人
    有消費者債務清理條例第6條第3項、第8條或第46條各款所
    定駁回更生聲請之事由存在，是本件更生聲請，應屬有據，
    爰裁定如主文。
四、聲請人於更生程序開始後，應另提出足以為債權人會議可決
    或經法院認為公允之更生方案以供採擇，俾免更生程序進行
    至依消費者債務清理條例第61條規定應行清算之程度，附此
    敘明。
中    華    民    國    99    年    12    月    9     日
                  民事第三庭法  官  張紫能
以上正本係照原本作成
本裁定不得抗告
中    華    民    國    99    年    12    月    9     日
                            書記官  蔡佳容

司法院資訊處製作；財團法人民間司法改革基金會備份。
